臺灣桃園地方法院刑事判決　　　　　　　　96年度訴字第11號
公　訴　人　臺灣桃園地方法院檢察署檢察官
被　　　告　甲○○
　　　　　　　　　　（另案臺灣桃園女子監獄）
上列被告因毒品危害防制條例案件，經檢察官提起公訴（95年度
毒偵字第5605號），被告於本院準備程序進行中，就被訴事實為
有罪之陳述，經本院告知簡式審判程序意旨，並聽取公訴人及被
告之意見後，本院合議庭裁定由受命法官獨任依簡式審判程序審
理，本院判決如下：
    主  文
甲○○施用第一級毒品，處有期徒刑柒月。又施用第二級毒品，
處有期徒刑陸月。應執行有期徒刑壹年。
    事  實
一、甲○○前民國91年間因施用毒品案件，經本院於91年7 月3
    日以91年度毒聲字第1919號裁定送觀察、勒戒後，認無繼續
    施用毒品之傾向，於91年10月24日執行完畢而釋放，由臺灣
    桃園地方法院檢察署檢察官於91年10月24日以91年度毒偵字
    第833 號不起訴處分確定。又於94年間因施用毒品案件，經
    臺灣新竹地方法院以94年訴字第907 號判處有期徒刑6 月，
    如易科罰金，以3 百元折算1 日（施用第一級毒品部分）、
    有期徒刑5 月，如易科罰金，以3 百元折算1 日（施用第二
    級毒品部分），應執行有期徒刑10月，如易科罰金，以3 百
    元折算1 日，於95年3 月6 日確定（尚未執行完畢，不構成
    累犯）。詎仍不知戒除毒癮，於前案觀察、勒戒執行完畢後
    ，5 年內復基於施用第一級毒品海洛因之犯意，於95年10月
    30日19時許，在新竹縣竹東鎮○○路旁朋友駕駛小客車內，
    以香煙沾毒品海洛因吸食方式，施用第一級毒品海洛因1 次
    。另基於施用第二級毒品甲基安非他命犯意，於95年10月30
    日23時許，在桃園縣蘆竹鄉○○路166 之27號2 樓住處，以
    將甲基安非他命置於玻璃球吸食器內加熱燒烤後吸食所產生
    霧化含有甲基安非他命成分氣體之方式，施用第二級毒品甲
    基安非他命1 次。嗣於95年10月31日凌晨1 時40分許，在桃
    園縣蘆竹鄉○○路166 之27號前為警查獲。
二、案經新竹市警察局移送臺灣桃園地方法院檢察署檢察官偵查
    起訴。
    理  由
一、程序部分：本件被告甲○○所犯係死刑、無期徒刑或最輕本
    刑為3 年以上有期徒刑以外之罪，其於準備程序中就被訴事
    實為有罪之陳述，經本院告知簡式審判程序之旨，並聽取當
    事人意見後，經本院合議庭依刑事訴訟法第273 條之1 第1
    項規定裁定由受命法官獨任進行簡式審判程序。
二、上揭犯罪事實，業據被告甲○○於本院準備程序、審理時坦
    承不諱。其於上揭時、地，經警查獲所採尿液送驗結果，呈
    嗎啡（施用毒品海洛因代謝物為嗎啡，鴉片類）類、甲基安
    非他命陽性反應，此有新竹市警察局辦理煙毒、麻醉藥品案
    尿液送驗受檢人真實性名代號對照表暨送驗登記簿、台灣檢
    驗科技股份有限公司濫用藥物尿液檢驗報告書各1 份在卷可
    稽（見95年度毒偵字第5605號卷第29、30頁）。足見上揭犯
    罪事實，除被告不利於己自白外，並有上述補強證據足佐，
    堪認被告自白與事實相符。復查被告已曾於91年間因施用毒
    品案件，經本院於91年7 月3 日以91年度毒聲字第1919號裁
    定送觀察、勒戒後，認無繼續施用毒品之傾向，於91年10月
    24日執行完畢而釋放，由臺灣桃園地方法院檢察署檢察官於
    91年10月24日以91年度毒偵字第833 號不起訴處分確定；又
    於94年間因施用毒品案件，經臺灣新竹地方法院以94年訴字
    第907 號判處有期徒刑6 月，如易科罰金，以3 百元折算1
    日（施用第一級毒品部分）、有期徒刑5 月，如易科罰金，
    以3 百元折算1 日（施用第二級毒品部分），應執行有期徒
    刑10月，如易科罰金，以3 百元折算1 日，於95年3 月6 日
    確定乙節，有臺灣高等法院被告前案紀錄表、臺灣桃園地方
    法院檢察署刑案資料查註紀錄表各1 份附卷可按，被告於前
    案觀察、勒戒執行完畢後5 年內，再犯毒品危害防制條例第
    10條之罪，可堪認定。綜述，本件事證已明，被告犯行洵堪
    認定。
二、按海洛因、甲基安非他命係毒品危害防制條例第2 條第2 項
    第1 、2 款所定之第一、二級毒品，被告予以施用。核被告
    所為，係犯毒品危害防制條例第10條第1 、2 項施用第一、
    二級毒品罪。其持有第一級毒品海洛因、第二級毒品甲基安
    非他命之低度行為，應為施用之高度行為吸收，均不另論罪
    被告所犯施用第一級毒品罪及施用第二級毒品罪，犯意各別
    ，行為互殊，應予分論併罰。爰審酌被告素行狀況，已有施
    用毒品前案紀錄，竟再犯本件犯行，顯見其戒除毒癮之意志
    力薄弱，並考量施用毒品乃自戕行為，所生危害非鉅，暨犯
    後態度等一切情狀，分別量處如主文所示之刑，並定其應執
    行之刑。
據上論斷，應依刑事訴訟法第273 條之1 第1 項、第299 條第1
項前段，毒品危害防制條例第10條第1 項、第2 項、刑法第2條
第1 項、刑法第11條前段、第51條第5 款，判決如主文。
本案經檢察官郝中興到庭執行職務。
中　　華　　民　　國　　96　　年　　1 　　月　　19　　日
                  刑事第五庭    法　官　邱滋杉
以上正本證明與原本無異。
如不服本判決，應於送達後10日內，向本院提出上訴狀（應附繕
本），上訴於臺灣高等法院。
                                書記官　高文靜
中　　華　　民　　國　　96　　年　　1 　　月　　19　　日
附錄：本案論罪科刑法條全文
毒品危害防制條例第10條
施用第一級毒品者，處 6 月以上 5 年以下有期徒刑。
施用第二級毒品者，處 3 年以下有期徒刑。
